【裁判字號】    85,台上,256
【裁判日期】    850202
【裁判案由】    拆屋還地
【裁判全文】
最高法院民事裁定                                八十五年度台上字第二五六號
    上  訴  人  甲○○
                張勝吉
                張麗蘭
                張顯漳
                乙○○
    被 上訴 人  台中縣政府
    法定代理人  廖了以
    被 上訴 人  台中縣大雅鄉大明國民小學
    法定代理人  吳寶珍
右當事人間請求拆屋還地事件，上訴人對於中華民國八十四年七月十日台灣高等法院
台中分院第二審判決（八十四年度上字第九五號），提起上訴，本院裁定如左：
    主  文
上訴駁回。
第三審訴訟費用由上訴人負擔。
    理  由
按對於第二審判決上訴，非以其違背法令為理由，不得為之。民事訴訟法第四百六十
七條定有明文。依同法第四百六十八條規定，判決不適用法規或適用不當者，為違背
法令。而判決有同法第四百六十九條所列各款情形之一者，為當然違背法令。是當事
人提起上訴，如依民事訴訟法第四百六十八條規定，以第二審判決有不適用法規或適
用法規不當為理由時，其上訴狀或理由書應有具體之指摘，並揭示該法規之條項或其
內容。若係成文法以外之法則，應揭示該法則之旨趣。倘為司法院解釋、或本院之判
例，則應揭示該判解之字號或其內容。如以民事訴訟法第四百六十九條所列各款情形
為理由時，其上訴狀或理由書，應揭示合於該條款之事實。上訴狀或理由書如未依此
項方法表明者，即難認為已對第二審判決之違背法令有具體之指摘，其上訴自難認為
合法。本件上訴人對第二審判決提起上訴，雖以該判決違背法令為由，惟核其上訴理
由狀所載內容，係就原審取捨證據、認定事實之職權行使所論斷：兩造間關於系爭土
地之租賃，並非耕地租賃，無耕地三七五減租條例第十六條第一項規定適用之餘地。
又兩造就系爭土地之租賃，已以不定期限繼續契約，被上訴人占有系爭土地即非無法
律上正當權源，上訴人不得訴請拆屋還地等情，指摘其為不當，並就原審已論斷者，
泛言未論斷，而未具體說明其有何不適用法規或適用法規不當之情形，並揭示該法規
之條項或其內容，及合於民事訴訟法第四百六十九條所列各款之事實，難認對該判決
之如何違背法令已有具體之指摘，依首揭說明，應認其上訴為不合法。又上訴人主張
，被上訴人僅與共有人之一張萬守訂定租賃契約，對於其他共有人不生效力云云，係
在第三審提出之新攻擊方法，本院依法不予斟酌，附此說明。
據上論結，本件上訴為不合法。依民事訴訟法第四百八十一條、第四百四十四條第一
項、第九十五條、第七十八條，裁定如主文。
中      華      民      國    八十五    年      二      月      二      日
                              最高法院民事第三庭
                                  審判長法官  范  秉  閣
                                        法官  朱  錦  娟
                                        法官  許  澍  林
                                        法官  楊  隆  順
                                        法官  陳  淑  敏
      右正本證明與原本無異
                                              書  記  官
中      華      民      國    八十五    年      二      月      九      日


司法院資訊處製作；財團法人民間司法改革基金會備份。
